臺灣宜蘭地方法院刑事判決　　　　　　　 96年度易字第201號
公　訴　人　臺灣宜蘭地方法院檢察署檢察官
被　　　告　丁○○
　　　　　　　　　　（現另案在臺灣宜蘭監獄執行中）
上列被告因竊盜案件，經檢察官提起公訴（96年度偵字第793號）
，被告就被訴事實為有罪之陳述，本院裁定以簡式審判程序審理
判決如下：
    主  文
丁○○犯竊盜罪，累犯，處有期徒刑參月；又犯竊盜罪，累犯，
處有期徒刑參月；又犯竊盜罪，累犯，處有期徒刑肆月；又犯竊
盜罪，累犯，處有期徒刑參月；又犯竊盜罪，累犯，處有期徒刑
參月；又犯竊盜罪，累犯，處有期徒刑參月；又犯竊盜罪，累犯
，處有期徒刑肆月；又犯竊盜罪，累犯，處有期徒刑參月。應執
行有期徒刑壹年。
    事  實
一、丁○○前因竊盜案件，經判處有期徒刑1年、1年6月、拘役
    30日確定，於民國91年5月3日入監執行，於94年1月7日縮刑
    期滿執行完畢。詎仍不知悛悔，意圖為自己不法之所有，於
    附表所示之時間、地點，先後竊取如附表所載之人之物品共
    8次。得手後，部分贓物透過不知情之邱慶芳持往不知情之
    林拱福所經營之「立昌企業社」變賣，部分贓物則持往不知
    名之資源回收場變賣，變賣所得贓款均花用殆盡。
二、案經丁○○自首及庚○○、辛○、戊○○、丙○○、甲○○○、乙○○訴由宜蘭縣警察局宜蘭分局報告臺灣宜蘭地方法
    院檢察署檢察官偵查起訴。
    理  由
一、按依刑事訴訟法第284條之1之規定，除簡式審判程式及簡易
    程式及第376條第1款、第2款所列之罪之案件外，第一審應
    行合議審判，復依同法第273條之1第1項之規定，除被告所
    犯為死刑、無期徒刑、最輕本刑為3年以上有期徒刑之罪或
    高等法院管轄第一審案件者外，於第一次審判期日前之準備
    程式進行中，被告先就被訴事實為有罪之陳述時，審判長得
    告知被告簡式審判程式之旨，並聽取當事人、代理人、辯護
    人及輔佐人之意見後，裁定進行簡式審判程式。查被告丁○○所犯係死刑、無期徒刑、最輕本刑為3年以上有期徒刑以
    外之罪，其於準備程式中就被訴事實為有罪之陳述，經法官
    告知簡式審判程式之旨，並聽取公訴人、被告之意見後，業
    經本院依上開規定裁定進行簡式審判程式，合先敘明。
二、訊據被告坦承不諱，核與證人庚○○、辛○、陳信義、戊○○、丙○○、甲○○○、乙○○、劉朝正、邱慶芳、林拱福
    陳述情節相符，並有收受物品、舊貨、五金廢料或廢棄物登
    記表在卷可資佐證，綜上，本件事證明確，被告犯行應堪認
    定。
三、核被告如附表編號1至8所為，均係犯刑法第320條第1項之竊
    盜罪。查被告有如事實欄所示之犯罪科刑執行前科，有臺灣
    高等法院被告前案紀錄表1份附卷可按，其於受有期徒刑執
    行完畢後，5年內再故意犯本案8件有期徒刑以上之罪，均為
    累犯，應分別依法加重其刑。又被告所犯上開8件竊盜罪，
    犯意有別，行為互殊，應分論併罰。被告於犯罪後，在未被
    有偵查犯罪職權之公務員發覺前，於96年12月6日，向宜蘭
    縣警察局宜蘭分局偵查隊小隊長己○○自首犯罪之事實，業
    據證人己○○證述明確（詳本院卷第29、30頁），為對於未
    發覺之罪自首而接受裁判，爰依刑法第62條前段之規定，減
    輕其刑，並依刑法第71條第1項規定先加後減之。審酌被告
    有多次竊盜前科，素行不佳，有上開臺灣高等法院被告前案
    紀錄表1份在卷可考，竟仍不知悔改，再為本件8次竊盜犯行
    ，其犯罪之動機、目的殊非可取，惟其竊盜之手段均屬在屋
    外騎樓或資源回收場外疏於照護之財物順手牽羊，並非闖空
    門或對人身直接行竊，犯罪手段較無暴力成分，而其所竊取
    之財物價值尚低（竊得金額未逾3萬元），且犯罪後自首並
    坦承犯行，態度良好等一切情狀，分別量處如主文所示之刑
    ，並定其應執行刑，以資懲儆。
據上論斷，應依刑事訴訟法第299條第1項前段、第273條之1第1
項，刑法第320條第1項、刑法第47條第1項、第62條前段、第51
條第6款，刑法施行法第1條之1第1項、第2項前段，判決如主文
。
本案經檢察官沈念祖到庭執行職務。
中　　華　　民　　國　　96　　年　　7 　　月　　10　　日
                  刑事第二庭  法  官  張育彰
以上正本證明與原本無異。
如不服本判決應於收受本判決10日內向本院提出上訴書狀，並應
敘述具體理由。若未敘述理由者，應於上述期間屆滿後20日內向
本院補提理由書狀。（均須按他造當事人之人數附繕本）
                              書記官　林慶生
中　　華　　民　　國　　96　　年　　7 　　月　　13　　日
附錄本案論罪科刑法條全文
中華民國刑法第320條
意圖為自己或第三人不法之所有，而竊取他人之動產者，為竊盜
罪，處五年以下有期徒刑、拘役或五百元以下罰金。
意圖為自己或第三人不法之利益，而竊佔他人之不動產者，依前
項之規定處斷。
前二項之未遂犯罰之。
附表：
┌──┬──────┬───────────┬─────┬─────┐
│編號│ 時      間 │  地               點 │ 物    品 │ 所 有 人 │
├──┼──────┼───────────┼─────┼─────┤
│1   │95年11月初某│宜蘭縣三星鄉○○○路  │蓄電池8至9│戊○○    │
│    │日          │213號屋簷下           │顆        │          │
├──┼──────┼───────────┼─────┼─────┤
│2   │95年11月中旬│宜蘭縣員山鄉尚德村尚深│黑鐵約40至│庚○○    │
│    │某日        │路188巷13號屋簷下     │50 公斤   │          │
├──┼──────┼───────────┼─────┼─────┤
│3   │95年11月中旬│宜蘭縣員山鄉尚德村尚深│白鐵約20公│辛○      │
│    │某日        │路188巷21號屋簷下     │斤        │          │
├──┼──────┼───────────┼─────┼─────┤
│4   │95年11月中旬│宜蘭縣三星鄉○○路114 │電纜線1捆 │陳信義    │
│    │            │號屋外空地            │約100公斤 │          │
├──┼──────┼───────────┼─────┼─────┤
│5   │95年11月中旬│宜蘭市○○路「慈濟功德│電腦光碟機│劉朝正    │
│    │某日        │會資源回收場」        │5台       │          │
├──┼──────┼───────────┼─────┼─────┤
│6   │95年11月20日│宜蘭市○○路29巷21號後│電纜線約70│乙○○    │
│    │            │方工廠                │公斤      │          │
├──┼──────┼───────────┼─────┼─────┤
│7   │95年11月底某│宜蘭縣員山鄉深溝村深蓁│鋁罐約10公│丙○○    │
│    │日          │路154號屋外空地       │斤        │          │
├──┼──────┼───────────┼─────┼─────┤
│8   │95年11月底某│宜蘭縣員山鄉○○路79號│電纜線1批 │甲○○○  │
│    │日          │屋外空地              │、DVD主機1│          │
│    │            │                      │台、VCD1台│          │
│    │            │                      │、收音機2 │          │
│    │            │                      │台、白鐵1 │          │
│    │            │                      │片        │          │
└──┴──────┴───────────┴─────┴─────┘
